臺北高等行政法院判決
　　　　　　　　　　　　　93年度訴字第00034號
　　　　　　　　　　　　　94.
原　　　告　甲○○○
被　　　告　台北市稅捐稽徵處
代　表　人　乙○○處長）住同.
訴訟代理人　丙○○
　　　　　　丁○○
上列當事人間因土地增值稅事件，原告不服台北市政府中華民國
92年10月29日府訴字第09224397400號訴願決定，提起行政訴訟
。本院判決如下：
　　主  文
原告之訴駁回。
訴訟費用由原告負擔。
　　事  實
一、事實概要：
    原告所有坐落台北市○○區○○段2小段220地號持分土地於
    81年10月22日由臺灣臺北地方法院拍定，經被告所屬中南分
    處按一般用地稅率核定系爭土地應課徵之土地增值稅計新台
    幣（下同）1,462,483元，並以81年10月29日北市稽中南（
    乙）字第36137號函請臺灣臺北地方法院民事執行處代為扣
    繳；另以同日北市稽中南（乙）字第36137-1號函知原告如
    系爭土地符合土地稅法第9條及第34條規定自用住宅用地要
    件，請其於文到30日內檢附相關資料向該分處申請按自用住
    宅用地稅率課徵土地增值稅，原告於92年5月20日向被告所
    屬中南分處申請改按自用住宅用地稅率課徵系爭土地增值稅
    ，及依重新規定地價增繳之地價稅，就其移轉土地部分抵繳
    土地增值稅，經該分處以92年5月30日北市稽中南甲字第
    09260598000號函復否准。原告不服，提起訴願，經遭駁回
    ，遂向本院提起行政訴訟，請求判決將訴願決定及原處分撤
    銷，被告應就原告所有於81年10月間被拍賣房地坐落台北市
    中山區○○段○○段220地號土地1筆，作成准依自用住宅用
    地規章課徵土地增值稅之行政處分。
二、兩造聲明：
　(一)原告聲明求為判決：
    原告未於言詞辯論期日到場，據其起訴狀陳稱：
    1.訴願決定及原處分均撤銷。
    2.被告應就原告原所有於81年10月間被拍賣房地座落台北市
      中山區○○段○○段220地號土地1筆，作成准依自用住宅
      用地稅率課徵土地增值稅之行政處分。
    3.訴訟費用由被告負擔。
　(二)被告聲明求為判決：
    原告之訴駁回，訴訟費用由原告負擔。
三、兩造之爭點：
　(一)原告主張之理由略稱：
    1.本件係以原告原所有被拍賣房地按一般稅率計課土地增值
      稅，因認有「租稅選擇權」存在，請求被告准按自用住宅
      用地稅率計課土地增值稅，並非以被告於執行法院通知核
      算土地增值稅時，有「適用法令」、「計算錯誤」而溢繳
      稅額請求退還稅額為標的。
　　2.「行政機關作成限制或剝奪人民自由或權利之行政處分之
      前，除已依第39條規定，通知處分相對人陳述意見，或決
      定舉行聽證會外，應給予處分相對人陳述意見之機會。」
  行政程序法第102條定有明文。被告否准選用自用住宅用
      地稅率權利，係限制「租稅選擇權」之行使，依行政程序
      法第102條之規定，應予原告陳述之機會竟不給予，顯係
      違法，被告原處分違背法令。
  3.按「行政行為，非有正當理由，不得為差別待遇。」為行
      政程序法第6條所明定。本於「等則等之，不等則不等之
      」法理，在實體上或程序上均不許行政機關有不當之差別
      待遇。
  4.顏天盛所有不動產坐落台南縣下營鄉○○○段199之2號，於
      85年4月26日被法院拍賣並按一般稅率計課土地增值稅。
      於91年1月18日顏天盛請求就所繳地價稅抵繳土地增值稅
      ，台南縣稅捐稽徵處以91年2月27日縣稅財字第091000462
      3號准許之。
　5.被告與台南縣稅捐稽徵處均有依法行政之義務。顏君與原
      告請求「就所繳納地價稅抵繳應納土地增值稅」時，自拍
    　定時算，均已逾5年，台南縣稅捐稽徵處就顏天盛之請求
      ，未以逾5年時效為由駁回；被告就原告之請求，竟以已
      逾5年時效為由駁回，明顯有差別待遇，違背平等原則。
　　6.消滅時效之起算日，就得行使權利時起算。被告未舉證證
      明原告何時知悉原告有「歷年所繳地價稅抵繳應納之土地
      增值稅」可資行使而不行使，率課已逾5年時效，顯屬速
      斷。
　　7.原告於81年10月12日以前，原住居台北市○○區○○里○
      鄰○○路433巷23之2號，並辦竣戶籍登記，有戶籍謄本可
      稽，該戶籍謄本於申請時即已檢附，被告未詳為審認，遂
      謂以拍定前1年未於該地辦理竣戶籍登記，尚有誤會。
　　8.原告就已拍賣之房地選用自用住宅用地稅率計課土地增值
      稅，係「租稅選擇權」之行使，無土地稅法有關禁止或不
      許或限制之規定，自得選用依自用住宅用地稅率計課土地
      增值稅：
    (1)按「本法所稱自用住宅用地，指土地有權人或其配偶、
        直系親屬於該地辦峻戶籍登記，且無出租或供營業用之
        住宅用地。」土地稅法第9條有明文。
      (2)另土地稅法第33條規定：土地增值稅之稅率依左列規定
        ：土地漲價總數額超過原規定地價或前次移轉時核計土
        地增值稅之現值數額未達百分之一百者，就其漲價總數
        額徵收增值稅百分之四十。土地漲價總數額超過原規定
        地價或前次移轉時核計土地增值稅之現值數額未達百分
        之一百以上未達百分之二百者，除按前款規定辦理外，
        其超過部分徵收增值稅百分之五十。土地漲價總數額超
        過原規定地價或前次移轉時核計土地增值稅之現值數額
        在百分之二百以上者，除按前2款規定分別辦理外，其
        超過部分徵收增值稅百分之六十。是所謂一般稅率。次
      (3)按土地稅法第34條明文：土地所有權人出售其自用住宅
        用地者都市土地面積未超過3公畝部分或非都市土地面
        積未超過7公畝部分，其土地增值稅統就該部分之土地
        漲價總數額按百分之十徵收之，超過3公畝或7公畝者，
        其超過部分之土地漲價總數額，依前條規定之稅率徵收
        之。前項土地於出售前1年內，曾供營業使用或出租者
        ，不適用前項規定。第1項規定於自用住宅之評定現值
        不及所占基地公告土地現值百分之十者，不適用之。但
        自用住宅建築工程完成滿1年以上者不在此限。土地所
        有權人，依第1項規定稅率繳納土地增值稅者，以1次為
        限。
      (4)未按，土地稅法第34條之1亦明文規定：土地所有權人
        申請按自用住宅用地稅率課徵土地增值稅，應於土地現
        值申報書註明自用住宅字樣，並檢附戶口名簿影本及建
        築改良物證明文件；其未註明者，得於繳納期間屆滿前
        ，向當地稽徵機關補行申請，逾期不得申請依自用住宅
        用地稅率課徵土地增值稅。土地所有權移轉，依規定由
        權利人單獨申報土地移轉現值或無須申報土地移轉現值
        之案件，稽徵機關應主動通知土地所有權人，其合於自
        用住宅用地要件者，應於收到通知之次日起30日內提出
        申請，逾期申請者，不得適用自用住宅用地稅率課徵土
        地增值稅。
      (5)法院拍賣案件土地增值稅的課徵，依土地稅法第33條稅
        率計課，但符合土地稅法第9條之要件，且無土地稅法
        第34條所定超過規定之面積，並無第2、3、4項及第34
        條之1第2項之情形，法律准許原土地所有權人選擇依土
        地稅法第34條第1項所定統就該部分之土地漲價總數額
        按百分之十徵收之。所謂「租稅選擇權」，除此之外，
        就法院拍賣案件，當事人檢附文件選擇按自用住宅用地
        稅率統就該部分之土地漲價總數額按百分之十計課，皆
        無任何限制。
  　(6)原告所有房地86年3月2日被拍賣，符合土地稅法第9條
        之規定，且無土地稅法第34條第1項所定超過面積之情
        形，亦無同法條第2、3、4項所定限制之情形，亦無土
        地稅法第34條之1第2項「收到」通知而故不申請按住家
        用稅率課徵之情事，自得選擇統就該土地按百分之十計
        課。
　　9.原告所設戶籍「台北市○○區○○里○鄰○○路433巷23之
      2號（3樓）」建物，及被告所謂被拍賣房屋門牌「台北市
      中山區○○里○鄰○○路433巷23之3號（4樓）」建物，均
      座落在「台北市○○區○○段2小段220地號」，原告所持
      分之土地上，參照原告申請時所檢附土地謄本所載建號分
      別為「436、437、438、439」益明，被告認非系爭土地上
      建物，尚有誤會。
    10.查「台北市○○區○○段2小段220地號」上建物為4層樓
      建物，門牌號碼分別為「台北市○○區○○里○鄰○○路
      433巷23號（即1樓）、23號之1（即2樓）、23號之2（即3
      樓）、及23號之3（即4樓）」有土地謄本可稽，法律並未
      規定必須在地上之建物每層樓門牌號碼均辦峻戶籍登記，
      始能選用自用住宅用地稅率，僅規定「於該地辦峻戶籍登
      記」為足。被告認必須就該層建物辦峻戶籍登記，顯「縮
      小」法律明文規定事項，與司法院釋字第420號解釋牴觸
      ，應有越權裁量之違法。
    11.土地謄本上已記載系爭土地上建物建號分別為「436、437
      、438、439」，而438號為3樓、439為4樓，此為稍具經濟
      經驗之人所知曉，且為被告所掌管稅籍資料所明知，被告
      就此有利原告之事項竟疏不注意，率為原告設籍之房屋並
      非系爭土地上建物之論斷，顯然與行政程序法第9條所定
      「有利不利之情形應一律注意」之規定不合。
  　12.綜上，被告認事用法尚有可議，且有裁量瑕疵之違法，訴
      願決定亦有不當，請判決如原告訴之聲明云云。
　(二)被告主張之理由：
    1.(1)按稅捐稽徵法第6條規定：「稅捐之徵收，優先於普通
        債權。土地增值稅之徵收，就土地之自然漲價部分，優
        先於一切債權及抵押權。經法院執行拍賣或交債權人承
        受之土地，執行法院應於拍定或承受後5日內，將拍定
        或承受價額通知當地主管機關，依法核課土地增值稅，
        並由執行法院代為扣繳。」
      (2)土地稅法第9條規定：「本法所稱自用住宅用地，指土
        地所有權人或其配偶、直系親屬於該地辦竣戶籍登記，
        且無出租或供營業用之住宅用地。」第31條第3項及第4
        項規定：「土地所有權人辦理土地移轉繳納土地增值稅
        時，在其持有土地期間內，因重新規定地價增繳之地價
        稅，就其移轉土地部分，准予抵繳其應納之土地增值稅
        。但准予抵繳之總額，以不超過土地移轉時應繳增值稅
        總額百分之五為限。」「前項增繳之地價稅抵繳辦法，
        由行政院定之。」第34條之1第2項規定：「土地所有權
        移轉，依規定由權利人單獨申報土地移轉現值或無須申
        報土地移轉現值之案件，稽徵機關應主動通知土地所有
        權人，其合於自用住宅用地要件者，應於收到通知之次
        日起30日內提出申請，逾期申請者，不得適用自用住宅
        用地稅率課徵土地增值稅。」
      (3)增繳地價稅抵繳土地增值稅辦法第6條第1項規定：「稅
        捐稽徵機關於辦理課徵土地增值稅時，應先查明該土地
        有無欠繳地價稅。其有欠稅者，應於繳清欠稅後，再計
        算增繳稅額．．．」
      (4)財政部77年2月3日台財稅第76116199號函釋規定：「法
        院拍賣之土地適用自用住宅用地稅率課徵土地增值稅，
        應以拍定日有無於該地辦竣戶籍登記為準。」
      (5)行政程序法第102條規定：「行政機關作成限制或剝奪
        人民自由或權利之行政處分前，除已依第39條規定，通
        知處分相對人陳述意見，或決定舉行聽證者外，應給予
        該處分相對人陳述意見之機會。但法規另有規定者，從
        其規定。」第103條第5款規定：「有下列各款情形之一
        者，行政機關得不給予陳述意見之機會︰5、行政處分
        所根據之事實，客觀上明白足以確認者。」
    2.原告所有台北市○○區○○段2小段220地號持分土地之地
      上建物門牌為台北市○○里○鄰○○路433巷23之3號（整
      編後門牌為台北市○○里○鄰○○路433巷23號4樓），於
      拍定日（81年10月22日）前1年內並無原告本人或其配偶
      、直系親屬於該地辦竣戶籍登記；雖原告陳稱其於81年10
      月12日前已在台北市○○區○○里○鄰○○路433巷23之2
      號辦竣戶籍登記乙節，惟查原告於81年10月12日以前所設
      籍者係台北市○○里○鄰○○路433巷23之2號（整編後門
      牌為台北市○○里○鄰○○路433巷23號3樓），並非系爭
      土地之地上建物，是系爭土地並不符合前揭土地稅法第9
      條規定有關「自用住宅用地」之要件，自不得適用自用住
      宅用地稅率課徵土地增值稅，原告之主張，應係誤解。
    3.按行政程序法第103條第5款規定，行政處分所根據之事實
      ，客觀上明白足以確認者，行政機關得不給予陳述意見之
      機會；本案依據卷附被告所屬中南分處適用自用住宅稅率
      課徵土地增值稅處理意見表、系爭房屋戶籍資料連線查詢
      、臺北市政府民政局門牌檢索系統列印資料及原告戶籍謄
      本等資料予以審認，系爭土地不符合土地稅法第9條規定
      有關自用住宅用地要件之事實，客觀上已屬明白足以確認
      ，依行政程序法第103條第5款規定，得不給予陳述意見之
      機會，則被告所屬中南分處否准原告申請改按自用住宅用
      地稅率課徵系爭土地增值稅，尚難謂因未給予原告表示意
      見之機會，而有程序上之瑕疵。
    4.原告主張案外人顏天盛就其遭法院拍賣之不動產申請改按
      自用住宅用地稅率課徵土地增值稅，並請求所繳地價稅抵
      繳土地增值稅，經臺南縣稅捐稽徵處准許云云，惟查原告
      所檢附之臺南縣稅捐稽徵處91年2月27日縣稅財字第09100
      04623號函之內容，僅針對案外人顏天盛請求改按自用住
      宅用地稅率計課土地增值稅部分准予所請，並退還原按一
      般用地稅率核課土地增值稅與改按自用住宅用地稅率核課
      土地增值稅之溢繳差額，該函尚未論及有關顏君請求所繳
      地價稅抵繳土地增值稅之部分；而系爭土地不得適用自用
      住宅用地稅率課徵土地增值稅之事證，與該函所涉內容有
      別，自無從比照臺南縣政府稅捐稽徵處退還溢繳稅額，原
      告之主張，應不足採。次查依卷附被告所屬中南分處欠稅
      明細表及欠稅總歸戶查詢列印資料所載，本案於81年核課
      土地增值稅時，原告尚未繳清所欠系爭土地80年地價稅計
      8,665元，自不符合前揭增繳地價稅抵繳土地增值稅辦法
      第6條第1項之規定。
    5.綜上所述，原告之訴應認為無理由，被告所屬中南分處否
      准原告改按自用住宅用地稅率核課土地增值稅及增繳之地
      價稅抵繳土地增值稅之處分，並無違誤，訴願決定予以駁
      回亦無不合，請判決駁回原告之訴等語。
　　理  由
一、查原告經合法通知，無正當理由未於言詞辯論期日到場，查
    無民事訴訟法第386條所列各款情事，爰依行政訴訟法第218
    條準用民事訴訟法第385條之規定，准被告聲請，由其一造
    辯論而為判決，合先明。
二、本件原告所有坐落台北市○○區○○段2小段220地號持分土
    地，及其地上建物即門牌為台北市○○里○鄰○○路433巷23
    之3號（整編後門牌為台北市○○里○鄰○○路433巷23號4樓
    ），於81年10月22日由臺灣臺北地方法院拍定，經被告所屬
    中南分處按一般用地稅率核定系爭土地應課徵之土地增值稅
    計新台幣（下同）1,462,483元，並以81年10月29日北市稽
    中南（乙）字第36137號函請臺灣臺北地方法院民事執行處
    代為扣繳；另於同日以北市稽中南（乙）字第36137-1號函
    知原告如系爭土地符合土地稅法第9條及第34條規定自用住
    宅用地要件，請其於文到30日內檢附相關資料向該分處申請
    按自用住宅用地稅率課徵土地增值稅，原告於92年5月20日
    向被告所屬中南分處申請改按自用住宅用地稅率課徵系爭土
    地增值稅，及依重新規定地價增繳之地價稅，就其移轉土地
    部分抵繳土地增值稅，經該分處以92年5月30日北市稽中南
    甲字第09260598000號函復否准。
三、原告不服，訴稱原告所有被拍賣房屋之門牌為「台北市○○
    區○○里○鄰○○路433巷23之3號（即4樓）」，而原告則設
    籍於「同棟23之2號（即3樓）」房屋，該二房屋均座落在系
    爭被拍賣之「台北市○○區○○段2小段220地號」原告所持
    分之土地上，符合土地稅法第9條規定：「本法所稱自用住
    宅用地，指土地所有權人或其配偶、直系親屬於該地辦竣戶
    籍登記，且無出租或供營業用之住宅用地。」之要件，自得
    適用自用住宅稅率。次查土地稅法第31條第3項及第4項規定
    ：「土地所有權人辦理土地移轉繳納土地增值稅時，在其持
    有土地期間內，因重新規定地價增繳之地價稅，就其移轉土
    地部分，准予抵繳其應納之土地增值稅。但准予抵繳之總額
    ，以不超過土地移轉時應繳增值稅總額百分之五為限。」則
    原告就系爭土地前繳納之地價稅自亦得抵繳系爭土地增值稅
    云云。
四、按土地稅法第9條規定：「本法所稱自用住宅用地，指土地所
    有權人或其配偶、直系親屬於該地辦竣戶籍登記，且無出租
    或供營業用之住宅用地。」財政部77年2月3日台財稅第7611
    6199號函釋稱：「法院拍賣之土地適用自用住宅用地稅率課
    徵土地增值稅，應以拍定日有無於該地辦竣戶籍登記為準。
    」查財政部上開，係本於主管機關之權責就法律之規定，所
    為之解釋，經核與法並無不合，被告自得予以適用。本件原
    告所有被拍賣房屋之門牌為「台北市○○區○○里○鄰○○
    路433巷23之3號（即4樓）」房屋，而依據原告向被告提出
    之戶籍謄本記載，原告原住「台北市○○區○○里○鄰○○
    路433巷23之2號（即3樓）」房屋，於81年10月12日遷入台
    北縣三重市○○里○鄰○○○路○段21巷14號，此有該戶籍謄
    本附在原處分卷可稽，查系爭房屋及土地為台灣台北地方法
    院拍賣，其拍定日期為81年10月22日，此亦有該院81年10月
    23日（81）民執黃字第5307號函附在訴願卷可按，足證系爭
    房屋及土地為法院拍定日即81年10月22日，原告設籍地址為
    台北縣三重市○○里○鄰○○○路○段21巷14號，並非在系爭
    被拍賣之土地及房屋，即台北市○○區○○里○鄰○○路433
    巷『23之3號（即4樓）』。此外原告未曾主張其配偶或直系
    親屬於拍定日有設籍於系爭土地及房屋處之情事。顯不符合
    上開土地稅法第9條所定之自用住宅用地要件。況行政程序
    法第131條規定：「公法上之請求權，除法律有特別規定外
    ，因五年間不行使而消滅。公法上請求權，因時效完成而當
    然消滅。前項時效，因行政機關為實現該權利所作成之行政
    處分而中斷。」本件原告所有系爭土地為台灣台北地方法院
    拍賣，經被告按一般稅率核課土地增值稅後，於81 年10月
    28日由台灣台北地方法院扣繳該土地增值稅，此有系爭土地
    增值稅繳款書附在原處分卷可證，原告遲至92年5月20日始
    向被告申請改按自用住宅稅率課徵土地增值稅，其公法上之
    請求權亦已逾5年時效，依上開衙役程序法第131條之規定，
    其訴亦為無理由，被告否准所請，於法並無不合，訴願決定
    予以維持，亦稱妥適，本件原告訴請判決：「被告應就原告
    所有於民國81年10月間被拍賣房地坐落台北市○○區○○段
    2小段220地號土地1筆，作成准依自用住宅用地稅率課徵土
    地增值稅之行政處分」，其訴為無理由，應予駁回。至於原
    告起訴狀理由欄內提及伊在系爭土地重新規定地價增繳之地
    價稅，得就其移轉土地部分抵繳土地增值稅一節，經查原告
    起訴狀所載訴之聲明為「被告應就原告所有於民國81 年10
    月間被拍賣房地坐落台北市○○區○○段2小段220地號土地
    1筆，作成准依自用住宅用地稅率課徵土地增值稅之行政處
    分」，已見前述，是原告所有系爭土地有否因重新規定地價
    而增繳地價稅得在其移轉土地部分抵繳土地增值稅，與原告
    起訴請求判決之被告應准系爭土地改按自用住宅規章課徵土
    地增值稅無關，自不在本件審判之範圍，況如前所述，行政
    程序法第131條規定：「公法上之請求權，除法律有特別規
    定外，因五年間不行使而消滅。公法上請求權，因時效完成
    而當然消滅。前項時效，因行政機關為實現該權利所作成之
    行政處分而中斷。」本件原告欠繳80年度地價稅，於81 年
    12月11日由台灣台北地方法院作成分配表，將原告欠繳之80
    年度地價稅分配予被告繳納，此有系爭被告提出該處領取法
    院分配案款支票管制登記簿附在本院卷可憑，從而，原告於
    92年5月20日始向被告請求將系爭土地因重新規定地價增繳
    之地價稅，就其移轉土地部分予以抵繳其應納之土地增值稅
    ，其請求權亦已逾行政程序法第131條所定之5年時效期間，
    因而，本院認為尚無庸向原告闡明其訴之聲明是否要追加請
    求將系爭土地因重新規定地價增繳之地價稅得在其移轉土地
    部分抵繳土地增值稅之必要，合併明。
五、末查原告主張被告否准原告選用自用住宅用地稅率，係限制
    「租稅選擇權」之行使，未給予原告陳述之機會；及被告所
    為否准與臺南縣稅捐稽徵處准案外人顏天盛之土地改以自用
    住宅稅率課徵土地增值稅，認被告有違反行政程序法第102
    條及第6條之規定云云各節。查行政程序法第103條第5款規
    定，行政處分所根據之事實，客觀上明白足以確認者，行政
    機關得不給予陳述意見之機會；本案依據卷附被告所屬中南
    分處適用自用住宅稅率課徵土地增值稅處理意見表、系爭房
    屋戶籍資料連線查詢、臺北市政府民政局門牌檢索系統列印
    資料及原告戶籍謄本等資料予以審認，系爭土地不符合土地
    稅法第9條規定有關自用住宅用地要件之事實，客觀上已屬
    明白足以確認，依行政程序法第103條第5款規定，得不給予
    陳述意見之機會，則被告所屬中南分處否准原告申請改按自
    用住宅用地稅率課徵系爭土地增值稅，尚難謂因未給予原告
    表示意見之機會，而有程序上之瑕疵。至於原告主張案外人
    顏天盛就其遭法院拍賣之不動產申請改按自用住宅用地稅率
    課徵土地增值稅，並請求所繳地價稅抵繳土地增值稅，經臺
    南縣稅捐稽徵處准許云云一節；查原告所檢附之臺南縣稅捐
    稽徵處91年2月27日縣稅財字第0910004623號函之內容，僅
    針對案外人顏天盛請求改按自用住宅用地稅率計課土地增值
    稅部分准予所請，並退還原按一般用地稅率核課土地增值稅
    與改按自用住宅用地稅率核課土地增值稅之溢繳差額，尚未
    論及有關顏君請求所繳地價稅抵繳土地增值稅之部分；而本
    案系爭土地不得適用自用住宅用地稅率課徵土地增值稅之事
    證，與該函所涉內容有別，自無從比照臺南縣政府稅捐稽徵
    處退還溢繳稅額，原告此項主張顯屬無據，亦併予明。
六、兩造其餘攻擊防禦方法均與本件判決結果不生影響，故不逐
    一論述，併此敘明。
據上論結，本件原告之訴為無理由，爰依行政訴訟法第218條、
民事訴訟法第385條、行政訴訟法第98條第3項前段，判決如主文
。
中    華    民    國    94    年    3    月    22     日
                           第七庭審判長法  官　鄭小康
                                       法  官　黃秋鴻
                                       法  官　林金本
上為正本係照原本作成。
如不服本判決，應於送達後20日內，向本院提出上訴狀並表明上
訴理由，如於本判決宣示後送達前提起上訴者，應於判決送達後
20日內補提上訴理由書（須按他造人數附繕本）。
中    華    民    國    94    年    3    月    22     日
　　　　　　　　　　　         　　　　書記官　簡信滇
